【裁判字號】    88,訴,1353
【裁判日期】    891030
【裁判案由】    毒品危害防制條例
【裁判全文】
臺灣桃園地方法院刑事判決                        八十八年度訴字第一三五三號
    公  訴  人  臺灣桃園地方法院檢察署檢察官
    被      告  甲○○
    指定辯護人  本院公設辯護人  丙○○
右列被告因違反毒品危害防制條例案件，經檢察官提起公訴（八十八年度偵字第一五
五七八號、毒偵字第六五七號、偵緝字第一０００號、偵緝字第一００三號），本院
判決如左：
    主      文
甲○○連續施用第一級毒品，累犯，處有期徒刑壹年貳月，扣案之第一級毒品海洛因
壹包（驗餘淨重伍點貳柒公克、包裝重零點肆貳公克，純度百分之拾柒點零陸，純質
淨重零點玖零公克，見附表編號一）、海洛因壹包（驗餘淨重零點玖玖公克、包裝重
零點貳貳公克，見附表編號三）均沒收銷燬之，注射針筒陸支（見附表編號二）、橡
皮筋壹條（見附表編號二）、注射針筒伍支（見附表編號三）、生理食鹽水伍瓶（見
附表編號三）均沒收；又連續施用第二級毒品，累犯，處有期徒刑壹年，扣案之第二
級毒品安非他命貳包（毛重貳公克，見附表編號二）、安非他命肆包（驗餘淨重合計
肆拾點伍壹柒肆公克，見附表編號三）均沒收銷燬之，吸管壹支（見附表編號二）沒
收。應執行有期徒刑貳年，扣案之第一級毒品海洛因壹包（驗餘淨重伍點貳柒公克、
包裝重零點肆貳公克，純度百分之拾柒點零陸，純質淨重零點玖零公克，見附表編號
一）、海洛因壹包（驗餘淨重零點玖玖公克、包裝重零點貳貳公克，見附表編號三）
、第二級毒品安非他命貳包（毛重貳公克，見附表編號二）、安非他命肆包（驗餘淨
重合計肆拾點伍壹柒肆公克，見附表編號三）均沒收銷燬之，注射針筒陸支（見附表
編號二）、橡皮筋壹條（見附表編號二）、注射針筒伍支（見附表編號三）、生理食
鹽水伍瓶（見附表編號三）、吸管壹支（見附表編號二）均沒收。
其餘被訴販賣第二級毒品安非他命部分無罪。
    事      實
一、甲○○前曾於民國八十四年間因違反麻醉藥品管理條例及竊盜等案件，經臺灣高
    等法院及本院分別判處有期徒刑七月、七月，嗣經定其應執行刑為有期徒刑一年
    ，於八十六年二月十日縮短刑期後執行完畢，猶不知悔改，又於八十七年間因施
    用毒品安非他命之案件，經本院以八十七年度易字第八六０號案件裁定送臺灣桃
    園看守所附設勒戒所觀察、勒戒後，認無繼續施用毒品之傾向，由本院於八十七
    年九月二十八日以八十七年度易字第八六０號案件判決免刑確定。詎甲○○仍不
    思省悟，復基於施用第二級毒品安非他命之概括犯意，自八十八年一月二十九日
    起（公訴人誤認為自八十七年十二月間某日起）至八十八年九月二十七日傍晚七
    時許止（公訴人誤認為施用至八十八年九月二十九日止），分別在桃園縣楊梅鎮
    ○○○路二段三五一巷八十弄十八號戊○○住處、桃園縣龍潭鄉○○村○○路四
    一六巷六三弄一號其住處、桃園縣大溪鎮○○路○段二一一巷三十七號碧雲天汽
    車旅館內等地，連續施用第二級毒品安非他命多次。又基於施用第一級毒品海洛
    因之概括犯意，自八十八年二月初某日起（公訴人誤認為自八十七年十二月間某
    日起）至八十八年九月三十日傍晚六時許止（公訴人誤認為施用至八十八年九月
    二十九日止），分別在桃園縣楊梅鎮○○○路○段三五一巷八十弄十八號戊○○
    住處、桃園縣龍潭鄉○○村○○路四一六巷六三弄一號其住處、桃園縣大溪鎮○○路○段二一一巷三十七號碧雲天汽車旅館內、北部第二高速公路龍潭交流道之
    路橋下及臺北縣新店市基督教耕莘醫院之廁所內等地，連續施用第一級毒品海洛
    因多次。嗣分別於如附表所示之時間、地點經警查獲，並扣得其所有如附表所示
    之毒品及分別供施用毒品海洛因、安非他命所用之物。甲○○並經本院於八十八
    年十月一日以八十八年度毒聲字第五七五０號裁定送觀察、勒戒後，有繼續施用
    毒品之傾向。
二、案經桃園縣警察局平鎮分局、大溪分局分別報請臺灣桃園地方法院檢察署檢察官
    偵查起訴。
    理      由
一、右揭連續施用第一級毒品海洛因及第二級毒品安非他命之事實，業據被告甲○○
    於本院審理中坦承不諱（見本院八十九年五月二十五日訊問筆錄、同年九月十四
    日審判筆錄），並有如附表所示之毒品及施用器具扣案可資佐證，且被告於如附
    表編號一、三所示之時地為警查獲到案後所採取之尿液，經送請檢驗結果，均檢
    出有嗎啡（吸食海洛因者，代謝後尿液中主要代謝物為嗎啡）及安非他命反應，
    此有法務部調查局檢驗通知書影本（附於三一二八號偵查卷）及臺灣檢驗科技股
    份有限公司濫用藥物尿液檢驗報告（見六五七號偵查卷第二十六頁後）各一紙附
    卷可稽。又被告前於八十七年間因施用毒品案件，經本院以八十七年度易字第八
    六０號案件裁定送臺灣桃園看守所附設勒戒處所觀察、勒戒後，認無繼續施用毒
    品之傾向，由本院於八十七年九月二十八日以八十七年度易字第八六０號案件判
    決免刑確定，有臺灣高等法院檢察署刑案紀錄簡覆表及本院八十七年度易字第八
    六０號刑事判決書在卷可憑。而被告於五年內再犯本件毒品危害防制條例第十條
    施用第一級毒品及第二級毒品之罪，經裁定送觀察、勒戒後，認有繼續施用毒品
    傾向，亦有本院八十八年度毒聲字第五七五０號裁定書及臺灣桃園看守所附設勒
    戒處所八十八年十月十四日桃所澄衛勒字第００二八五０號函附之「有無繼續施
    用毒品傾向證明書」一份在卷可按，綜上，此部分事證明確，被告犯行堪以認定
    。
二、核被告所為，係犯毒品危害防制條例第十條第一項之施用第一級毒品罪及同條第
    二項之施用第二級毒品罪。被告施用第一級毒品海洛因及第二級毒品安非他命前
    後之持有海洛因及安非他命之低度行為，各應為施用之高度行為所吸收，均不另
    論罪。又被告先後多次施用海洛因及先後多次施用安非他命之犯行，均時間緊接
    ，各所犯犯罪構成要件相同之罪名，顯係各基於概括犯意反覆為之，應依刑法第
    五十六條連續犯之規定，各論以一罪，並均加重其刑；再被告所犯上開二罪間，
    犯意各別，行為互殊，應予分論併罰。再查被告有如事實欄所述之科刑及執行紀
    錄，有臺灣高等法院檢察署刑案紀錄簡覆表一份在卷可參，其受有期徒刑執行完
    畢後，於五年之內，再犯本件有期徒刑以上之二罪，均為累犯，均應依刑法第四
    十七條之規定加重其刑，並與前揭連續犯加重部分遞加之。被告施用第一級毒品
    海洛因及第二級毒品安非他命之時間、地點，均詳如事實欄所述，從而被告於八
    十八年九月三十日施用海洛因之犯行部分（公訴人認僅施用至八十八年九月二十
    九日止），雖未據起訴，惟此部分與檢察官起訴被告施用海洛因之事實，具有連
    續犯之裁判上一罪關係，為起訴效力所及，本院自得併予審理；又公訴人誤認被
    告自八十七年十二月間某日起施用至本件事實欄所述施用期間之前之犯行及八十
    八年九月二十七日晚間七時許以後至同年月二十九日止施用安非他命之犯行等部
    分，與前開論罪科刑部分具有連續犯之裁判上一罪關係，爰不另為無罪之諭知，
    附此敘明。爰審酌被告前因施用毒品，經觀察、勒戒後，仍不知悔悟，又於五年
    內再犯本件施用毒品犯行，且經警查獲數次，一再戕害己身，原不宜寬縱，惟念
    其犯後坦承犯行、悔意甚殷，態度尚稱良好等一切情狀，分別量處如主文所示之
    刑，並定其應執行刑，以資懲儆。扣案之如附表編號一所示之海洛因一包、如附
    表編號三所示之海洛因一包、如附表編號二所示之安非他命二包、如附表編號三
    所示之安非他命四包，均係本件查獲之毒品，應依毒品危害防制條例第十八條第
    一項前段之規定宣告沒收銷燬之；至扣案之注射針筒六支（見附表編號二）、橡
    皮筋一條（見附表編號二）、注射針筒五支（見附表編號三）、生理食鹽水五瓶
    （見附表編號三）、吸管一支（見附表編號二），係分別供施用毒品海洛因及施
    用毒品安非他命犯罪所用之物，且為被告所有，業經被告供明在卷，併依刑法第
    三十八條第一項第二款之規定宣告沒收。
三、公訴意旨另以：被告甲○○意圖營利，於不詳時日購入第二級毒品安非他命二二
    ０．二公克，除部分供己施用外，其餘俟機販賣，嗣於如附表編號一所示之時地
    為警查獲後，經帶同警方至桃園縣楊梅鎮○○○路○段三五一巷八十弄十八號戊○○（另行偵辦）住處，為警在戊○○住處後面空屋〔按該空屋與戊○○住處（
    係三層樓房透天住宅）僅相距約一百三十公分之防火巷，得自戊○○住處三樓屋
    頂平臺跨至該空屋四樓陽臺後，再經由該空屋樓梯下至二、三樓陽臺〕二樓陽臺
    起獲第二級毒品安非他命四包（毛重二二０．二公克，驗餘淨重合計二一五．一
    五公克，包裝重九．五二公克，見附於本院卷之法務部調查局檢驗通知書）、該
    空屋三樓陽臺起獲電子秤一個、在戊○○住處三樓客廳內起獲分裝袋四十六個，
    因認被告此部分另涉有毒品危害防制條例第四條第二項之販賣第二級毒品安非他
    命之罪嫌云云。按犯罪事實應依證據認定之，無證據不得推定其犯罪事實，刑事
    訴訟法第一百五十四條定有明文，次按刑事訴訟上證明之資料，無論其為直接證
    據或間接證據，均須達於通常一般之人均不致於有所懷疑，而得確信其為真實之
    程度，始得據為有罪之認定，若其關於被告是否犯罪之證明未能達此程度，而有
    合理性懷疑之存在，致使無從形成有罪之確信，根據「罪證有疑，利於被告」之
    證據法則，即不得遽為不利被告之認定（最高法院七十六年度台上字第四九八六
    號判例意旨參照）。訊據被告甲○○堅決否認有販賣安非他命之犯行，辯稱：上
    開扣案之安非他命、電子秤及分裝袋等物品均非伊所有等語。本件公訴人指被告
    另涉嫌販賣安非他命，無非以戊○○供述上開扣案物品係被告甲○○所有，證人
    即查獲之桃園縣警察局平鎮分局刑事組偵查員乙○○證述查獲經過，並有上開安
    非他命四包（毛重二二０．二公克）、電子秤一個及分裝袋四十六個扣案為其主
    要論據。經查，戊○○於警訊中固曾證稱：「昨日（二十二日）下午四時許，甲○○要從我家離去時，甲○○有告訴我，且我親眼看著甲○○將安非他命、電子
    秤分別丟於住處二、三樓後方正對面空屋之陽臺上（見八十八年度偵字第三一二
    九號偵查卷第十二頁背面）」等語，惟其於檢察官偵查及本院調查中則改稱：「
    （安非他命何人的？）該物不是在我家搜到的，是在我家後面空房子搜出的，（
    在你住處查獲之酒精燈等物何人的？）不是我的，是『阿德』放在我家的（見三
    一二九號偵查卷第二十三頁背面）；（於你住處後面之空屋二、三樓查扣到安非
    他命、電子秤等物，這些東西是否是甲○○的？）毒品是綽號『阿義』之人的，
    警訊中所言是因我以為甲○○出賣我，所以我才說是他的東西（見本院八十九年
    二月二十四日訊問筆錄）；（八十八年二月二十二日下午四時所查扣之分裝袋、
    安非他命、電子秤是何人的？）是叫『阿義』之人的，（在警訊中為何說毒品是
    甲○○的？）我以為是甲○○出賣我，我才會說是他的（見本院八十九年四月二
    十七日訊問筆錄）」各等語，已見前後所述不一，而證人戊○○於本院審理時又
    結證：「（你如何知道被告將毒品放在後面空屋？）警察還未來時他要出去，他
    有告訴我說毒品擺在後面，但後面那裏沒有講，（你當時有無看見他是如何擺？
    ）沒有看到，但他告訴我是用鐵絲勾在後面空屋二樓陽台，（曾經看過他將毒品
    擺在後面空屋陽台？）沒有，是當天他要離開跟我說，我才知道（見本院八十九
    年十月十六日審判筆錄）」等語，非但與其前於警訊中所述：我「親眼看著」甲○○將安非他命、電子秤分別「丟於」住處二、三樓後方正對面空屋之陽臺上之
    情節不符，且上開安非他命及電子秤於警員起獲時，係分別置於塑膠袋內，而塑
    膠袋並沒有以鐵絲衣架勾著乙節，亦據當場起獲該等物品之警員鍾正亦、謝明炎
    證述屬實（見本院八十九年十月十六日審判筆錄），益見戊○○之供述顯互矛盾
    而有瑕疵，即難以戊○○上開前後不一、顯有瑕疵之供述，遽認前揭扣案之安非
    他命、電子秤及分裝袋係被告甲○○所有；再依證人乙○○於檢察官偵查中證述
    ：「我們注意他（按即甲○○）很久，後來得到情報，去埋伏，在上開地點（按
    即戊○○住處）發現甲○○要出去，於是一路跟蹤到適當地點將他攔下，從他身
    上搜出海洛因，然後帶他回戊○○住處，但他沒鑰匙不能進去，就由甲○○打電
    話要戊○○下來開門，戊○○下來後，從他（按即戊○○）身上查獲安非他命，
    接著在房間內找到分裝袋等物品；安非他命及電子秤是在我們搜索地點後門正對
    面空屋找到，因我們對甲○○太瞭解，於是問戊○○說不只這些東西，一定還有
    ，於是戊○○告知，我們才去對面空屋搜索，（從搜索地點到對面空屋有無通道
    ？）沒有，但可直接跳過去（見偵緝字第一０００號偵查卷第二十九頁正、背面
    ）」等情觀之，前開獲案之安非他命、電子秤及分裝袋既乏確據證明係被告甲○○所有，證人乙○○所證上情，充其量僅足證明本案員警有於戊○○住處及後面
    空屋二、三樓陽臺分別查扣上開分裝袋、安非他命及電子秤而已，亦難以此作為
    不利於被告之認定。綜上證據及情節，本件既無從證明上開查扣之安非他命、電
    子秤及分裝袋係被告甲○○所有，公訴人逕以該等扣案物品及戊○○前開顯互矛
    盾且有瑕疵之供述，率指被告意圖營利，購入上開二二０．二公克之安非他命俟
    機販賣云云，自有未洽。此外，復查無其他積極證據足以證明被告涉犯有公訴人
    所指之前揭販賣安非他命之罪行，因認不能證明被告此部分犯罪，應為無罪之諭
    知。
據上論斷，應依刑事訴訟法第二百九十九條第一項前段、第三百零一條第一項，毒品
危害防制條例第十條第一項、第二項、第十八條第一項前段、第二十條第三項前段，
刑法第十一條前段、第五十六條、第四十七條、第五十一條第五款、第三十八條第一
項第二款，判決如主文。
本案經檢察官何祖舜到庭執行職務。
中      華      民      國    八十九    年      十      月     三十     日
                                臺灣桃園地方法院刑事第三庭
                                      法  官  曾  家  貽
右正本證明與原本無異。
如不服本判決，應於判決送達後十日內向本院提出上訴狀( 應附繕本 )，上訴於
臺灣高等法院。
                                      書記官  陳      珊
中      華      民      國    八十九    年      十 一   月       三     日
附表
編號     時  間                 地 點                扣案物品
 一  八十八年二月二十二日  桃園縣楊梅鎮○○○路海洛因一包（驗餘淨重五．
     下午四時許                                  二七公克，包裝重０．四二
                                                 公克，純度百分之十七．０
                                                 六，純質淨重０．九０公克
                                                 ）。
 二  八十八年八月二十日凌  桃園縣大溪鎮○○路一  安非他命二包（毛重合計二
     晨二時十分許          段二一一巷三十七號「  ．０公克）、削尖塑膠吸管
                           碧雲天汽車旅館」第一  一支、注射針筒六支、橡皮
                           ０一號房間查獲甲○○  筋一條。
                           之女友丁○○，甲○○
                           則趁隙逃逸。
 三  八十八年九月三十日傍  桃園縣龍潭鄉黃塘村十  海洛因一包（驗餘淨重０．
     晚七時許              八鄰中興路四一六巷六  九九公克，包裝重０．二二
                           三弄一號住處門口      公克）、安非他命四包（驗
                                                 餘淨重合計四０．五一七四
     公克）、注射針筒五支、生
                                                 理食鹽水五瓶。
附論罪科刑依據之法條：
毒品危害防制條例第十條第一項、第二項：
施用第一級毒品者，處六月以上五年以下有期徒刑。
施用第二級毒品者，處三年以下有期徒刑。


司法院資訊處製作；財團法人民間司法改革基金會備份。
